# 被收购企业未进行评估，如何出具审计报告

提问人：xmfeng72 时间：2015-03-28 15:52:21
A公司 2014 年度发生非同一控制下企业合并，在境内收购了B公司80%股权，但未进行评估，无法计量、确认被收购方合并日可辨认净资产公允价值。A公司以B公司合并日账面净资产价值份额为基础计算，确认了3.5亿元商誉。A公司合并日合并资产总额为 120 亿元。 请教：购买方现在无法按照企业合并准则应用指南“（四）购买方应当按照以下规定确定合并中取得的被购买方各项可辨认资产、负债及或有负债的公允价值”的规定计算可辨认净资产公允价值，是否影响审计意见类型？谢谢

回答人：chenyiwei
该问题影响期末合并报表层面各项资产（含商誉）的计量以及合并利润表中的折旧、摊销、成本结转金额的计量。从你给出的数字看，如果无法在购买日进行PPA（购买对价分摊）评估，则将很可能因审计范围受到限制而导致发表非无保留审计意见。